# 请教实际利率法的理解

提问人：legendof1988 时间：2017-06-06 18:01:13
大家好，我想请问下怎么理解实际利率法，就是想明白其中的逻辑关系，目前自己是套这例题做的，没想明白。

回答人：chenyiwei
掌握两个基本要点： 1 、本期利息支出＝期初摊余成本*实际利率； 2 、期末摊余成本（假设不考虑资产减值准备，下同）＝期初摊余成本＋本期实际利息－本期现金偿还。 掌握实际利率法需关注所谓“年末习惯法”，即假设所有现金流量均在每一期的期末发生，利息也在期末计算，所以会得出这一结果。如果是采用期初（预付）现金流，则结果不同。